臺灣臺中地方法院宣示判決筆錄　　　　　96年度訴字第3680號
公　訴　人　臺灣臺中地方法院檢察署檢察官
被　　　告　甲○○
指定辯護人　本院公設辯護人　蔡育萍
上列被告因違反毒品危害防制條例案件，經檢察官提起公訴（九
十六年度毒偵字第四七一九號），本院於中華民國九十六年十一
月二十一日十六時，在本院第三法庭宣示判決，出席職員如下：
　　　法　官　陳思成
　　　書記官　張宏清
法官起立朗讀判決主文、犯罪事實要旨、處罰條文及告以上訴限
制、期間並提出上訴狀之法院，且諭知記載其內容：
一、主    文：
甲○○施用第一級毒品，累犯，處有期徒刑壹年貳月；扣案之毒
品海洛因拾包（不含包裝袋，合計驗餘淨重壹點玖捌公克）沒
收銷燬之；注射針筒柒支、塑膠鏟子貳支、夾鏈袋壹佰陸拾捌個
、磅秤壹台及與毒品海洛因析離後之空包裝袋拾個，均沒收。
又施用第二級毒品，累犯，處有期徒刑玖月；扣案之毒品甲基安
非他命貳包（不含包裝袋，合計驗餘淨重陸點陸陸公克）沒收銷
燬之；吸食器壹組、夾鏈袋壹佰陸拾捌個、磅秤壹台及與毒品甲
基安非他命析離後之空包裝袋貳個，均沒收。主刑部分應執行有
期徒刑壹年玖月。
二、犯罪事實要旨：
甲○○前於民國八十八年間，曾因施用毒品案件，經本院以八十
八年度毒聲字第八七二號裁定送觀察、勒戒後，認無繼續施用毒
品之傾向，於八十八年二月二十日觀察、勒戒執行完畢釋放，並
由臺灣臺中地方法院檢察署檢察官以八十八年度偵字第四四五０
號為不起訴處分確定；後於八十九年間復因施用毒品案件，經法
院裁定送觀察、勒戒後，認有繼續施用毒品之傾向，由本院以八
十九年度毒聲字第一六八一號裁定令入戒治處所施以強制戒治，
同時經檢察官聲請簡易判決處刑，強制戒治部分復經本院以八十
九年度毒聲字第四七三０號裁定停止戒治，所餘戒治期間付保護
管束，於八十九年八月三十日停止戒治出所，後又因施用毒品案
件經撤銷停止戒治，遲至九十年十月九日始行執行完畢；聲請簡
易判決部分則經本院以八十九年度中簡字第四七二號判處有期徒
刑四月確定；後另與違反毒品危害防制條例案件所宣告之有期徒
刑六月接續為執行，於九十一年八月四日因縮刑期滿執行完畢；
甲○○嗣於九十三及九十四年間，又因施用毒品案件，經本院分
別判處有期徒刑一年二月及一年四月，嗣二案同接續為執行，其
於九十五年十一月十七日因縮短刑期假釋付保護管束出監，甫在
九十六年二月十七日因假釋期滿未經撤銷視為執行完畢；詎其猶
不知戒絕，明知毒品海洛因業經公告列為毒品危害防制條例之第
一級毒品，不得非法持有、施用，因未戒除施用毒品海洛因之惡
習，猶基於施用第一級毒品海洛因之行為決意，於九十六年八月
十六日上午十一時許，在臺中市○區○○街一一六巷三十號租住
處內，以將微量毒品海洛因混入礦泉水稀釋後，注入注射針筒內
，再以注射針筒注射血管之方式，施用毒品海洛因一次。另甲○
○復明知毒品甲基安非他命業經公告列為毒品危害防制條例之第
二級毒品，亦不得非法持有、施用，因未戒除施用毒品甲基安非
他命之惡習，仍基於施用第二級毒品甲基安非他命之行為決意，
於九十六年八月十六日十五時許，同在其前開租住處內，以將毒
品甲基安非他命置於玻璃球上加熱燒烤，使之產生煙霧後，再以
口鼻吸取其煙氣之方式，施用毒品甲基安非他命一次。嗣甲○○
於九十六年八月十六日十七時許，為警持搜索票在前開租住處搜
索查獲，且扣得其所購入供吸食之毒品海洛因十三包（合計驗餘
淨重一‧九八公克）、毒品甲基安非他命二包（合計驗餘淨重六
‧六六公克。起訴書誤為安非他命）、其所有供施用毒品海洛因
所用之注射針筒七支、塑膠鏟子二支、其所有供吸食毒品甲基安
非他命所用之吸食器一組、其所有供盛裝毒品海洛因、甲基安非
他命，便於攜帶外出施用之夾鏈袋一百六十八個與其所有供秤重
以平分購入供吸食之毒品海洛因、甲基安非他命所用之磅秤一個
。甲○○為警查獲時，且經員警徵得其同意後，採集尿液送請鑑
驗，因嗎啡（毒品海洛因之代謝物）及甲基安非他命俱呈現陽性
反應，始由警進而查悉上情。
三、處罰條文：
毒品危害防制條例第十條第一項、第二項、第十八條第一項前段
，刑法第十一條、第四十七條第一項、第五十一條第五款、第三
十八條第一項第二款。
四、協商判決除有刑事訴訟法第四百五十五條之四第一項第一款
    於本訊問程序終結前，被告撤銷協商合意或檢察官撤回協商
    聲請者；第二款被告協商之意思非出於自由意志者；第四款
    被告所犯之罪非第四百五十五條之二第一項所定得以協商判
    決者；第六款被告有其他較重之裁判上一罪之犯罪事實者；
    第七款法院認應諭知免刑或免訴、不受理者情形之一，及違
    反同條第二項「法院應於協商合意範圍內為判決；法院為協
    商判決所科之刑，以宣告緩刑或二年以下有期徒刑、拘役或
    罰金為限」之規定者外，不得上訴。
五、如不服本判決，而有上開可得上訴情形，得自收受宣示判決
    筆錄送達之日起十日內，向本院提出上訴書狀（需敘明具體
    之上訴理由），上訴於第二審法院。
中　　華　　民　　國　　96　　年　　11　　月　　21　　日
                  刑事第三庭  法  官  陳思成
                              書記官  張宏清
上正本證明與原本無異。
上訴書如未敘述理由，應於上訴期間屆滿後20日內補提理由書於
本院。
                            　書記官  張宏清
中　　華　　民　　國　　96　　年　　11　　月　　21　　日
